---
title: "New York Philharmonic"
author: "Marco Villotta"
date: "2023-06-23"
output: ioslides_presentation
---

```{r setup, include=FALSE}
knitr::opts_chunk$set(echo = FALSE)
```

```{r, warning=FALSE, message=FALSE}
library(tidyr)
library(dplyr)
library(jsonlite)
library(purrr)
library(stringr)
library(lubridate)
library(modelr)
library(broom)
library(tibble)
library(ggplot2)
library(mgcv)
library(ineq)

performances <- readRDS("perf.RDS")
pcp <- readRDS("pcp.RDS")
pcp_models_simp <- readRDS("pcp_models_simp.RDS")
pcp_glance <- readRDS("pcp_glance.RDS")
pcp_resids <- readRDS("pcp_resids.RDS")
before_1909 <- readRDS("before_1909")
regs <- readRDS("regs.RDS")
ccn2 <- readRDS("ccn2.RDS")
ccn <- readRDS("ccn.RDS")
lin_regs <- readRDS("lin_regs.RDS")
BernsteinHeadNeg <- readRDS("BernsteinHeadNeg.RDS")
BernsteinHeadPos <- readRDS("BernsteinHeadPos.RDS")
```

## New York Philharmonic {.flexbox .vcenter}

```{r, message=FALSE, out.width="80%", fig.align = 'center'}
ggplot(performances) +
  geom_bar(aes(y = orchestra)) +
  labs(
    x = "numero di performance",
    y = NULL,
    title = "Orchestre presenti nel dataset"
  ) +
  theme_light()
```

## New York Philharmonic {.flexbox .vcenter}

```{r, message=FALSE, out.width="80%", fig.align = 'center'}
ggplot(performances) +
  geom_point(aes(seasonYear, orchestra), alpha = 1/4)  +
  labs(
    x = "stagione",
    y = NULL,
    title = "Orchestre attive negli anni"
  ) +
  theme_light()
```

```{r}
performances <- performances %>%
filter(orchestra == "New York Philharmonic")
```

## New York Philharmonic {.flexbox .vcenter}
- come evolve negli anni (nel lungo periodo) il repertorio dell'orchestra?

## New York Philharmonic {.flexbox .vcenter}

```{r, message=FALSE, out.width="80%", fig.align = 'center'}
ggplot(pcp,aes(seasonYear, perc)) +
  geom_line(aes(color = composerName), alpha = 1/4, show.legend = FALSE) +
  labs(
    x = "stagione",
    y = "performance compositore / performance stagione (%)",
  ) +
  theme_light()
```

## New York Philharmonic {.flexbox .vcenter}

```{r, message=FALSE, out.width="80%", fig.align = 'center'}
pcp %>%
  filter(composerName == "Dvorak, Antonín" | composerName == "Ravel, Maurice" |
           composerName == "Strauss, Richard" | composerName == "Prokofiev, Sergei") %>%
ggplot(aes(seasonYear, perc)) +
  geom_line(show.legend = FALSE) +
  geom_point(show.legend = FALSE) +
  stat_smooth(se=F, method='lm', formula=y~poly(x,2)) +
  labs(
    x = "stagione",
    y = "performance compositore / performance stagione (%)",
    title = "Componenti quadratiche positive (Dvorak, Strauss) e negative (Ravel, Prokofiev)"
  ) +
  facet_wrap(~composerName) +
  theme_light()
```

## New York Philharmonic {.flexbox .vcenter}

```{r, message=FALSE, out.width="80%", fig.align = 'center'}
pcp %>%
  filter(composerName == "Chopin, Frédéric" | composerName == "Bruch, Max" |
           composerName == "Weber, Carl Maria Von" | composerName == "Gluck, Christoph Willibald") %>%
ggplot(aes(seasonYear, perc)) +
  geom_line(show.legend = FALSE) +
  geom_point(show.legend = FALSE) +
  stat_smooth(se=F, method='lm', formula=y~poly(x,2)) +
  labs(
    x = "stagione",
    y = "performance compositore / performance stagione (%)",
    title = "Alcuni modelli con un buon fit"
  ) +
  facet_wrap(~composerName) +
  theme_light()
```

## New York Philharmonic {.flexbox .vcenter}

```{r, message=FALSE, out.width="80%", fig.align = 'center'}
highres <- pcp_resids %>%
  filter(resid > 0.1 | resid < -0.1) %>%
  distinct(composerName)

pcp %>%
  semi_join(highres) %>%
  ggplot() +
  geom_point(aes(x = seasonYear, y = perc),alpha = 1/4) +
  facet_wrap(~composerName) +
  labs(
    x = "stagione",
    y = "performance compositore / performance stagione (%)",
    title = "Compositori con residui più alti di 0.1"
  ) +
  theme_light()
```

## New York Philharmonic {.flexbox .vcenter}

```{r, message=FALSE, out.width="80%", fig.align = 'center'}
performances %>%
  filter(composerName == "Wagner, Richard") %>%
  filter(!is.na(conductorName)) %>%
  filter(seasonYear <= 1925) %>%
  mutate(
    direttore = ifelse(conductorName == "Stransky, Josef", "Stransky, Josef", "Altri direttori")
  ) %>%
  ggplot() +
    geom_bar(aes(seasonYear,fill=direttore))  +
  labs(
    x = "stagione",
    y = "numero di performance",
    title = "Performance di Richard Wagner fino al 1925"
  ) +
  theme_light()
```

## New York Philharmonic {.flexbox .vcenter}

```{r, message=FALSE, out.width="80%", fig.align = 'center'}
top_Wagner <- performances %>%
  filter(composerName == "Wagner, Richard") %>%
  filter(seasonYear <= 1950) %>%
  group_by(seasonYear,conductorName) %>%
  count() %>%
  group_by(conductorName) %>%
  mutate(total = sum(n)) %>%
  arrange(-total) %>%
  distinct(conductorName, total) %>%
  head(8) %>%
  mutate(group = conductorName)

colorBlindBlack8  <- c("#000000", "#E69F00", "#56B4E9", "#009E73", 
                       "#F0E442", "#0072B2", "#D55E00", "#CC79A7")

performances %>%
  filter(composerName == "Wagner, Richard") %>%
  filter(seasonYear <= 1950) %>%
  inner_join(top_Wagner) %>%
  ggplot() +
  geom_area(aes(seasonYear,fill=conductorName), stat = "bin", binwidth = 1, show.legend = TRUE) +
  scale_fill_manual(values=colorBlindBlack8) +
  facet_wrap(~conductorName)   +
  labs(
    x = "stagione",
    y = "numero di performance",
    title = "Performance di Richard Wagner",
    subtitle = "Gli otto maggiori direttori di Richard Wagner fino al 1950"
  ) +
  theme_light()
```

## New York Philharmonic {.flexbox .vcenter}

```{r, message=FALSE, out.width="80%", fig.align = 'center'}
pcp %>%
  select(seasonYear,n) %>%
  group_by(seasonYear) %>%
  mutate(gini = Gini(n)) %>%
  distinct(seasonYear,gini) %>%
ggplot() +
    geom_vline(aes(xintercept = 1909, color = "red"), show.legend = FALSE) +
    annotate("text", x = 1917, y = 0.06, label="1909-1910", angle=0) +
    geom_line(aes(seasonYear,gini)) +
  labs(
    x = "stagione",
    y = "coefficiente di Gini della stagione",
    title = "Coefficiente di Gini"
  ) +
  theme_light()
```

## New York Philharmonic {.flexbox .vcenter}

```{r, message=FALSE, out.width="80%", fig.align = 'center'}
performances %>%
  group_by(seasonYear) %>%
  mutate(composers = n_distinct(composerName)) %>%
  ungroup() %>%
ggplot() +
    geom_vline(aes(xintercept = 1909, color = "red"), show.legend = FALSE) +
    annotate("text", x = 1917, y = 0.06, label="1909-1910", angle=0) +
    geom_line(aes(seasonYear,composers)) +
  labs(
    x = "stagione",
    y = "numero di compositori rappresentati nella stagione",
    title = "Numero di compositori rappresentati in ogni stagione"
  ) +
  theme_light()
```

## New York Philharmonic {.flexbox .vcenter}

```{r, message=FALSE, out.width="80%", fig.align = 'center'}
pcp %>%
  group_by(seasonYear) %>%
  mutate(median = median(perc)) %>%
  ggplot() +
  geom_line(aes(seasonYear,median)) +
  geom_vline(aes(xintercept = 1909, color = "red"), show.legend = FALSE) +
  annotate("text", x = 1917, y = 0.06, label="1909-1910", angle=0) +
  labs(
    x = "stagione",
    y = "mediana",
    title = "Mediana delle percentuali performance compositore / performance stagione",
    subtitle = "Andamento nelle stagioni"
  ) +
  theme_light()
```

## New York Philharmonic {.flexbox .vcenter}

```{r, message=FALSE, out.width="80%", fig.align = 'center'}
ggplot(
  pcp %>%
  inner_join(before_1909)
) +
  geom_point(aes(x = seasonYear, y = perc),alpha = 1/4) +
  geom_vline(aes(xintercept = 1909, color = "red"), show.legend = FALSE) +
  facet_wrap(~composerName) +
  labs(
    x = NULL,
    y = NULL,
    title = "Compositori rappresentati prima della stagione 1909-1910",
    subtitle = "Presenti per almeno dieci stagioni nelle stagioni precedenti",
  ) +
  scale_x_continuous(labels = NULL) +
  theme_light()
```

## New York Philharmonic {.flexbox .vcenter}
- come evolve negli anni (nel lungo periodo) il repertorio dei direttori d'orchestra?
- si possono individuare dei trend?

## New York Philharmonic {.flexbox .vcenter}

```{r, message=FALSE, out.width="80%", fig.align = 'center'}
very_good <- regs %>%
  unnest(glanced) %>%
  filter(r.squared >= 0.925) %>%
select(conductorName, composerName)

ccn2 %>%
  filter(conductorName == "Bernstein, Leonard") %>%
  filter(composerName == "Ives, Charles" | composerName == "Piston, Walter" |
           composerName == "Gershwin, George" | composerName == "Foss, Lukas") %>%
  ggplot(aes(seasonYear,perc), show.legend = FALSE) +
  geom_line() +
  geom_point() +
  geom_smooth(se=F, method='lm', formula=y~poly(x,2)) +
  facet_wrap(~composerName) +
  labs(
    x = "stagioni",
    y = "performance compositore / performance direttore (%)",
    title = "Leonard Bernstein. Adeguatezza del modello quadratico"
  ) +
  theme_light()
```

## New York Philharmonic {.flexbox .vcenter}

```{r, message=FALSE, out.width="80%", fig.align = 'center'}
ccn2 %>%
  filter(conductorName == "Bernstein, Leonard") %>%
  filter(composerName == "Beethoven, Ludwig van" | composerName == "Mozart, Wolfgang Amadeus" |
           composerName == "Copland, Aaron" | composerName == "Mahler, Gustav") %>%
  ggplot(aes(seasonYear,perc), show.legend = FALSE) +
  geom_line() +
  geom_point() +
  geom_smooth(se=F, method='lm', formula=y~poly(x,2)) +
  facet_wrap(~composerName) +
  labs(
    x = "stagioni",
    y = "performance compositore / performance direttore (%)",
    title = "Leonard Bernstein. Scarsità del modello quadratico"
  ) +
  theme_light()
```

## New York Philharmonic {.flexbox .vcenter}

```{r, message=FALSE, out.width="80%", fig.align = 'center'}
ccn %>%
  group_by(conductorName,composerName) %>%
  mutate(seasons = n_distinct(seasonYear)) %>%
  filter(seasons >= 10) %>%
  inner_join(BernsteinHeadPos, by = c("conductorName","composerName")) %>%
  ggplot(aes(seasonYear.x,perc), show.legend = FALSE) +
  geom_line() +
  geom_point() +
  geom_smooth(se=F, method='lm', formula=y~x) +
  facet_wrap(~composerName) +
  labs(
    x = "stagioni",
    y = "performance compositore / performance direttore (%)",
    title = "Leonard Bernstein. Modelli lineari crescenti",
    subtitle = "Compositori che Bernstein ha diretto per almeno dieci stagioni"
  ) +
  theme_light()  
```

## New York Philharmonic {.flexbox .vcenter}

```{r, message=FALSE, out.width="80%", fig.align = 'center'}
ccn %>%
  group_by(conductorName,composerName) %>%
  mutate(seasons = n_distinct(seasonYear)) %>%
  filter(seasons >= 10) %>%
  inner_join(BernsteinHeadNeg, by = c("conductorName","composerName")) %>%
  ggplot(aes(seasonYear.x,perc), show.legend = FALSE) +
  geom_line() +
  geom_point() +
  geom_smooth(se=F, method='lm', formula=y~x) +
  facet_wrap(~composerName) +
  facet_wrap(~composerName)  +
  labs(
    x = "stagioni",
    y = "performance compositore / performance direttore (%)",
    title = "Leonard Bernstein. Modelli lineari decrescenti",
    subtitle = "Compositori che Bernstein ha diretto per almeno dieci stagioni"
  ) +
  theme_light() 
```
